【裁判字號】    97,上易,127
【裁判日期】    970331
【裁判案由】    竊盜
【裁判全文】
臺灣高等法院高雄分院刑事判決         97年度上易字第127號
上  訴  人  臺灣高雄地方法院檢察署檢察官
上  訴  人
即  被  告  甲○○
上列上訴人因被告竊盜案件，不服臺灣高雄地方法院96年度易字
第3430號中華民國96年11月30日第一審判決（起訴案號：臺灣高
雄地方法院檢察署96年度偵字第24294 號），提起上訴，本院判
決如下：
    主  文
原判決撤銷。
甲○○犯攜帶兇器竊盜罪，累犯，處有期徒刑柒月。扣案之菜刀
壹把，沒收。
    事  實
一、甲○○前因公共危險案件，經臺灣高雄地方法院以95年度交
    簡字第2243號判處有期徒刑3 月確定，於民國95年12月5 日
    易科罰金徒刑執行完畢。詎猶不知悔改，竟基於意圖為自己
    不法之所有，於96年8 月19日17時10分許（起訴書誤載為5
    時），持其所有客觀上足以對於人之生命、身體及安全構成
    威脅，可供兇器使用之菜刀1 把，至坐落高雄縣鳥松鄉○○
    段第213 地號土地上之竹筍園內，以菜刀割取鄭蔡秋玉所有
    之價值約新台幣（下同）500 元之竹筍8 支，並將之裝入其
    攜帶至現場之飼料袋中而得手，適為埋伏在旁之乙○○（鄭
    蔡秋玉之夫）發覺，乃報警而當場逮捕正欲離去現場之甲○
    ○，並扣得上開菜刀1 把，始悉上情。
二、案經高雄縣政府警察局仁武分局報告台灣高雄地方法院檢察
    署檢察官偵查起訴。
    理  由
一、上訴人即被告甲○○雖承認有攜菜刀至上開地點割取竹筍之
    事實，惟辯稱：我在被害人土地附近也有田地並種植竹筍，
    當日係誤割被害人之竹筍等語。惟證人乙○○在本院審理中
    證稱：我因所種植之竹筍常遭人竊取，故在案發當日前往埋
    伏，嗣見被告至該處竊取竹筍後出面制止；及在我的田地附
    近都是種稻子，只有我種竹筍，因為我不會種稻子等語明確
    。而證人乙○○與被告既無仇隙存在，衡情應無故為誣陷被
    告之必要，且被告就其在被害人土地附近也有田地並種植竹
    筍之事實，並未提出任何證據證明，足見其所辯係卸責之詞
    ，不足採信。此外，並有菜刀1 把扣案可佐，贓物認領保管
    單各1 份、照片6 張在卷可稽。本案事證明確，被告犯行堪
    以認定，應依法論科。
二、按刑法第321 條第1 項第3 款所謂之兇器，其種類並無限制
    ，凡客觀上足對人之生命、身體、安全構成威脅，具有危險
    性之兇器均屬之（最高法院79年臺上字第5253號判例意旨參
    照）。而扣案之菜刀1 把，刀柄及刀身均為不銹鋼材質，刀
    鋒銳利，刀身長17公分，刀柄長11公分，此經原審法院當庭
    勘驗無訛，足認客觀上顯然足以對人之生命、身體、安全構
    成威脅，具有危險性，自屬兇器無訛。被告因公共危險案件
    ，經原審法院以95年度交簡字第2243號判處有期徒刑3 月確
    定，於95年12月5 日易科罰金徒刑執行完畢，有臺灣高等法
    院被告前案紀錄表1 份在卷可按，其於受有期徒刑之執行完
    畢後，5 年內故意再犯本件有期徒刑以上之罪，為累犯，應
    依刑法第47條第1 項規定加重其刑。
三、原審以被告罪證明確而為論罪科刑，固非無見，惟被告於竊
    取竹筍後，己將之置於所攜之飼料袋內，已如前述，足認其
    所竊取之竹筍己置於其實力支配之下，自屬既遂，原判決認
    係未遂，自有未洽。被告上訴意旨否認犯罪，雖無理由，惟
    檢察官上訴意旨認原判決就被告之竊盜行為係未遂為不當，
    則為有理由，應予撤銷改判。爰審酌被告所竊得之財物價值
    僅500 元，犯罪所生危害輕微，並已發還被害人，有贓物認
    領保管單1 紙在卷可佐，曾在原審坦承犯行，態度尚可，及
    其犯罪動機、目的、手段等一切情狀，量處如主文第2 項所
    示之刑，以資儆懲。至扣案之菜刀1 把，為被告所有供本案
    犯罪之用，業據被告供承在卷，爰依刑法第38條第1 項第2
    款規定宣告沒收。
據上論結，應依刑事訴訟法第369 條第1 項前段、第364 條、第
299 條第1 項前段，刑法第321 條第1 項第3 款、第47條第1 項
、第38條第1 項第2 款規定，判決如主文。
本案經檢察官陳建年到庭執行職務。
中    華    民    國    97    年    3     月    31    日
                  刑事第三庭    審判長法  官   周賢銳
                                      法  官   黃憲文
                                      法  官   黃仁松
以上正本證明與原本無異。
不得上訴。
中    華    民    國    97    年    3     月    31    日
                                      書記官   馬蕙梅
附錄本件判決論罪科刑法條：
中華民國刑法第321條
犯竊盜罪而有左列情形之一者，處6 月以上、5 年以下有期徒刑
：
一、於夜間侵入住宅或有人居住之建築物、船艦或隱匿其內而犯
    之者。
二、毀越門扇、牆垣或其他安全設備而犯之者。
三、攜帶兇器而犯之者。
四、結夥三人以上而犯之者。
五、乘火災、水災或其他災害之際而犯之者。
六、在車站或埠頭而犯之者。
前項之未遂犯罰之。


司法院資訊處製作；財團法人民間司法改革基金會備份。
